臺灣新竹地方法院民事裁定  
111年度家調裁字第10號
聲  請  人  吳OO  


相  對  人  吳OO之女（民國000年0月00日生，尚未報戶口）

特別代理人  温OO  

相  對  人  謝OO  

上列當事人間請求否認婚生子女事件，本院裁定如下：
    主  文
一、確認相對人吳OO之女（民國000年0月00日生，尚未報戶口）
    非聲請人吳OO（女，民國00年00月00日生，身分證統一編號
    ：Z000000000號）自相對人謝OO（男，民國00年0月00日生
    ，身分證統一編號：Z000000000號）受胎所生之婚生子女。
二、聲請程序費用由聲請人負擔。
    理  由
一、按當事人就不得處分之事項，其解決事件之意思已甚接近或
    對於原因事實之有無不爭執者，得合意聲請法院為裁定，家
    事事件法第33條第1 項亦有明文。查本件否認子女之身分問
    題屬當事人不得處分之事項，而兩造於民國111年3月23日本
    院開庭時，均當庭同意依前揭規定合意聲請法院為裁定，程
    序核無不合，應予准許。
二、聲請意旨略以：聲請人與相對人謝OO於民國99年8月3日結婚
    ，嗣於110年10月7日離婚，而相對人吳OO之女（年籍資料詳
    如主文所載）於111年2月19日出生，將來姓名為温OO，經依
    法推定為前婚姻受胎所生，惟相對人吳OO之女實非相對人謝
    OO之婚生子女，有親子鑑定報告、否認婚生子女和解同意書
    等件為證，聲請人係於110年6月25日知悉此情，爰依民法第
    1063條第2項規定提起本訴，並聲明如主文所示。
三、相對人謝OO、相對人吳OO之女之特別代理人温OO對於聲請人
    之主張及請求事項、親子鑑定報告均無意見。
四、得心證之理由
（一）按從子女出生日回溯第181日起至第302日止為受胎期間；
      妻之受胎，係在婚姻關係存續中者，推定其所生子女為婚
      生子女，民法第1062條第1項、第1063條第1項分別定有明
      文。聲請人主張其與相對人謝OO原為夫妻，相對人吳OO之
      女係於111年2月19日出生，依法受婚生推定等情，業據其
      提出出生證明書、戶口名簿身分證件影本等件為證，且兩
      造對此均未予爭執，堪信為真實。從而，相對人吳OO之女
      受胎期間，既係在聲請人與相對人謝OO婚姻關係存續中，
      依法應推定相對人吳OO之女為聲請人與相對人謝OO之婚生
      子女。
（二）次按民法第1063條第1項關於婚生子女的推定，如夫妻之一方能證明子女非為婚生子女者，得自知悉子女非為婚生子女之時起2年內提起否認之訴，同條第2項、第3項亦定有明文。查相對人吳OO之女於111年2月19日出生，聲請人提起本件訴訟係在111年2月22日，有上開戶籍資料、出生證明書及家事起訴狀收狀日期戳記在卷可佐，且聲請人陳明其係於110年6月25日知悉此情，是聲請人提起本件訴訟顯未逾法定得提起否認之訴之期間。又聲請人主張相對人吳OO之女非其自相對人謝OO受胎之婚生子女之事實，復經聲請人偕同相對人吳OO之女及特別代理人温OO進行親緣DNA親子血緣鑑定，該鑑定結果認：「進行三人比對，本系統所鑑定之STR點位皆無法排除温OO（F）與吳OO之胎兒（P）之親子血緣關係，其綜合親子關係指數為00000000000000.7000，親子關係概率值為99.999999％」、「本系統所鑑定之STR點位皆無法排除吳OO（M）與吳OO之胎兒（P）之親子血緣關係，其綜合親子關係指數為00000000.6246，親子關係概率值為99.999999％」，有111年2月7日柯滄銘婦產科基因飛躍生命科學實驗室親緣DNA鑑定報告書報告（採/受檢日期：111年1月26日）在卷可稽，參以證人吳OO亦到庭具結證稱：我是聲請人的父親，相對人謝OO是我前女婿。（問：吳OO之女温OO是否非相對人謝OO之親生子女？）對，温OO實際上是聲請人與温OO所生之子女等語明確（見本院111年3月23日筆錄），復有聲請人所提之其與相對人謝OO所簽立之否認婚生子女和解同意書在卷可稽。準此，相對人吳OO之女既係聲請人自温OO受胎所生，則依上揭事證及一人不可能同時有兩位生父之自然法則，應可認相對人吳OO之女非聲請人自相對人謝OO受胎之婚生子女之情屬實甚明。綜上所述，相對人吳OO之女既非相對人謝OO之親生子女，聲請人復於法律規定期間內提起本件訴訟，揆諸前開說明，自應准許。
五、關於訴訟費用負擔方面：按敗訴人之行為，按當時之訴訟程
    度為伸張或防衛權利所必要者，因該行為所生之費用，法院
    得酌量情形命勝訴之當事人負擔其全部或一部，民事訴訟法
    第81條第2款著有明文。本件否認婚生子女之訴，聲請人起
    訴雖於法有據，然本件親子關係既係因婚生推定所造成，則
    相對人2人之應訴實受法律規定而不得不為，本院認為本件
    訴訟費用應由聲請人負擔較為公允，附此敘明。
六、據上論結，本件聲請人之聲請為有理由，依家事事件法第33
    條第1項、第97條，非訟事件法第21條第2項，民事訴訟法第
    81條第2 款之規定，裁定如主文。
中　　華　　民　　國　　111 　年　　3 　　月　　31　　日
               家事法庭  法　　　官  林建鼎 
以上正本係照原本作成。
如對本裁定抗告，須於裁定送達後10日之不變期間內，向本院提
出抗告狀（需附繕本），並繳納抗告費新臺幣1,000元。
中　　華　　民　　國　　111 　年　　3 　　月　　31　　日
                         書　記　官　林毓青